【裁判字號】    97,裁,2055
【裁判日期】    970331
【裁判案由】    全民健康保險
【裁判全文】
最  高  行  政  法  院  裁  定
                                     97年度裁字第02055號
上  訴  人  甲○○
訴訟代理人  鄭洋一律師
被 上訴 人  中央健康保險局臺北分局
代  表  人  乙○○
上列當事人間全民健康保險事件，上訴人對於中華民國96年12月
20日臺北高等行政法院96年度訴字第1453號判決，提起上訴，本
院裁定如下：
    主  文
上訴駁回。
上訴審訴訟費用由上訴人負擔。
    理  由
一、按對於高等行政法院判決之上訴，非以其違背法令為理由，
    不得為之，行政訴訟法第242條定有明文。依同法第243條第
    1項規定，判決不適用法規或適用不當者，為違背法令；而
    判決有同條第2項所列各款情形之一者，為當然違背法令。
    是當事人對於高等行政法院判決上訴，如依行政訴訟法第24
    3條第1項規定，以高等行政法院判決有不適用法規或適用不
    當為理由時，其上訴狀或理由書應有具體之指摘，並揭示該
    法規之條項或其內容；若係成文法以外之法則，應揭示該法
    則之旨趣；倘為司法院解釋或本院之判例，則應揭示該判解
    之字號或其內容。如以行政訴訟法第243條第2項所列各款情
    形為理由時，其上訴狀或理由書，應揭示合於該條項各款之
    事實。上訴狀或理由書如未依此項方法表明者，即難認為已
    對高等行政法院判決之違背法令有具體之指摘，其上訴自難
    認為合法。
二、本件上訴人對於臺北高等行政法院判決上訴，雖以：被上訴
    人所提之專業審查意見表，均以「時間推論及憶測之詞」為
    判斷基礎，來判斷保險對象是否情況緊急，而非以保險對象
    之「病情」來判斷是否情況緊急，故被上訴人所提之專業審
    查意見表，違反經驗及論理法則，應不可採。因此，原審判
    決未對「是否情況緊急」作司法審查，顯然違反行政訴訟法
    第188條、司法院釋字第382號、第462號、第553號解釋理由
    、本院95判字第1239號意旨，構成行政訴訟法第243條「判
    決不適用法規或適用不當者」之違誤至為明確。又原審判決
    對申請核退權之性質屬性，前後理由矛盾，致上訴人無所適
    從，故原審判決自有行政訴訟法第243條第2項第6款規定「
    判決不備理由或理由矛盾者」之判決當然違背法令等語，為
    其論據。本院經核其上訴狀內容，無非就原審認定事實、取
    捨證據之職權行使事項，任加指摘，或就原審已論斷或駁斥
    其主張之理由，泛言理由不備或矛盾及判決適用法規不當，
    而未具體表明合於不適用法規或適用不當，或有行政訴訟法
    第243條第2項所列各款之情形，難認為已對原判決之違背法
    令有具體之指摘。依首揭規定及說明，其上訴自不合法，應
    予駁回。
三、依行政訴訟法第249條第1項前段、第104條、民事訴訟法第
    95條、第78條，裁定如主文。
中    華    民    國    97    年    3     月    31    日
                    最高行政法院第二庭
                        審判長法官  高  啟  燦
                              法官  劉  介  中
                              法官  黃  合  文
                              法官  廖  宏  明
                              法官  楊  惠  欽
以  上  正  本  證  明  與  原  本  無  異
中    華    民    國    97    年    4     月    1     日
                              書記官  邱  彰  德


司法院資訊處製作；財團法人民間司法改革基金會備份。
